臺灣桃園地方法院民事判決　九十一年度重訴字第四六○號
　　原　　　告　彰化商業銀行股份有限公司
　　法定代理人　甲○○
　　訴訟代理人　戊○○
　　　　　　　　丁○○
　　被　　　告　丙○○
　　　　　　　　乙○○
右當事人間請求清償債務事件，本院判決如左：
    主    文
被告應連帶給付原告新台幣陸佰肆拾萬元，及自民國九十年十一月二十三日起至清償
日止，按年息百分之六點一七計算之利息，並自民國九十年十二月二十四日起至清償
日止，逾期在六個月以內者，按上開利率百分之十，超過六個月以上者，按上開利率
百分之二十計算之違約金。
被告應連帶給付原告新台幣貳佰萬元，及自民國九十一年三月二十三日起至清償日止
，按年息百分之三點零二五計算之利息，並自民國九十一年四月二十四日起至清償日
止，逾期在六個月以內者，按上開利率百分之十，超過六個月以上者，按上開利率百
分之二十計算之違約金。
訴訟費用由被告連帶負擔。
本判決第一項於原告以新台幣貳佰壹拾萬伍仟元為被告供擔保後，得假執行。
本判決第二項於原告以新台幣陸拾陸萬柒仟元為被告供擔保後，得假執行。
    事    實
甲、原告方面：
一、聲明：求為判決除假執行擔保金額外，如主文所示。
二、陳述：
  (一)被告丙○○於民國八十九年十月二十一日邀同被告乙○○為連帶保證人，向原告
    借用新台幣（下同）六百四十萬元，期間自八十九年十一月二十三日起至一百零
    九年十一月二十三日止，約定寬限期自借款日起三十六個月，在此期間按月繳付
    利息，自九十二年十一月二十三日起，按月平均攤還本息，利率自借款日起先按
    原告基本放款利率減年息百分之一‧四四計算，並自借款日起屆滿二十四個月翌
    日起，改按原告基本放款利率加年息百分之０‧０六計算，並機動調整之（本件
    原告得請求一次給付時之基本放款利率為百分之七‧六一）。被告丙○○應按期
    於每月二十三日攤還利息或本息，且如有一期債務未按期履行時，則全部債務視
    為到期；另逾期清償在六個月以內者，按上開利率百分之十，超過六個月以上者
    ，按上開利率百分之二十加付違約金。詎被告丙○○僅繳利息至九十年十一月二
    十二日，自九十年十二月二十三日該期起即未依約履行，依約全部債務視為到期
    ，尚欠本金六百四十萬元，及自九十年十一月二十三日起至清償日止，按年息百
    分之六‧一七計算之利息，並自九十年十二月二十四日起至清償日止，逾期在六
    個月以內者，按上開利率百分之十，超過六個月以上者，按上開利率百分之二十
    計算之違約金，被告丙○○應將所欠本息、違約金一次清償，而被告乙○○為系
    爭借款之連帶保證人，依法亦應連帶負責，惟經原告屢次催討，被告均置之不理
    ，迄未清償
  (二)被告丙○○於八十九年十月二十一日邀同被告乙○○為連帶保證人，向原告借用
    二百萬元，期間自八十九年十一月二十三日起至一百零九年十一月二十三日止，
    約定寬限期自借款日起三十六個月，在此期間按月繳付利息，自九十二年十一月
    二十三日起，按月平均攤還本息，利率自借款日起按郵匯局二年期定期儲金機動
    利率加年息百分之一，政府補貼年息百分之０‧八五，即郵匯局二年期定期儲金
    利率加百分之０‧一五計算（本件原告得請求一次給付時之郵匯局二年期定期儲
    金機動利率為百分之二‧八七五）。被告丙○○應按期於每月二十三日攤還利息
    或本息，且如有一期債務未按期履行時，則全部債務視為到期；另逾期清償在六
    個月以內者，按上開利率百分之十，超過六個月以上者，按上開利率百分之二十
    加付違約金。詎被告丙○○僅繳利息至九十一年三月二十二日，自九十一年四月
    二十三日該期起即未依約履行，依約全部債務視為到期，尚欠本金二百萬元，及
    自九十一年三月二十三日起至清償日止，按年息百分之三‧０二五計算之利息，
    並自九十一年四月二十四日起至清償日止，逾期在六個月以內者，按上開利率百
    分之十，超過六個月以上者，按上開利率百分之二十計算之違約金，被告丙○○
    應將所欠本息、違約金一次清償，而被告乙○○為系爭借款之連帶保證人，依法
    亦應連帶負責，惟經原告屢次催討，被告均置之不理，迄未清償。爰依消費借貸
    及連帶保證關係提起本訴。
三、證據：提出借據二件、放款帳戶資料表二件、利率變動資料二份、戶籍謄本二件
    、撥款證明二張為證。
乙、被告方面：
    被告二人未於言詞辯論期日到場，亦未提出書狀作何聲明或陳述。
    理    由
甲、程序方面：
一、按訴狀送達後，原告不得將原訴變更或追加他訴。但擴張或減縮應受判決事項之
    聲明者，不在此限，民事訴訟法第二百五十五條第一項第三款定有明文。本件原
    告原起訴請求被告應連帶給付六百四十萬元、二百萬元，及各自九十年十一月二
    十三日、九十一年三月二十三日起至清償日止，分別按年息百分之六‧一七、三
    ‧０二五計算之利息，並各自九十年十二月二十三日、九十一年四月二十三日起
    至清償日止，逾期在六個月以內者，分別按上開利率百分之十，超過六個月以上
    者，分別按上開利率百分之二十計算之違約金，嗣於本院審理中減縮請求為被告
    應連帶給付原告六百四十萬元、二百萬元，及各自九十年十一月二十三日、九十
    一年三月二十三日起至清償日止，分別按年息百分之六‧一七、三‧０二五計算
    之利息，並各自九十年十二月二十四日、九十一年四月二十四日起至清償日止，
    逾期在六個月以內者，分別按上開利率百分之十，超過六個月以上者，分別按上
    開利率百分之二十計算之違約金，此係減縮應受判決事項之聲明，揆諸前揭法條
    規定，自應准許。
二、本件被告二人均未於言詞辯論期日到場，核皆無民事訴訟法第三百八十六條所列
    各款情形，應依原告之聲請，由其一造辯論而為判決。
乙、得心證之理由：
一、本件原告主張之事實，已據其提出借據二件、放款帳戶資料表二件、利率變動資
    料二份、戶籍謄本二件、撥款證明二張為證，核屬相符，且被告對於原告上揭主
    張之事實，已於相當時期受合法之通知，既未於言詞辯論期日到場，復未提出書
    狀答辯以供本院審酌，依民事訴訟法第二百八十條第三項前段準用同條第一項前
    段之規定，視同自認，是以原告之主張堪以採信。
二、從而，原告依消費借貸及連帶保證契約之法律關係，請求被告連帶給付借款六百
    四十萬元、二百萬元，及各自九十年十一月二十三日、九十一年三月二十三日起
    至清償日止，分別按年息百分之六‧一七、三‧０二五計算之利息，並各自九十
    年十二月二十四日、九十一年四月二十四日起至清償日止，逾期在六個月以內者
    ，分別按上開利率百分之十，超過六個月以上者，分別按上開利率百分之二十計
    算之違約金，為有理由，應予准許。
丙、假執行之宣告：
    原告陳明願供擔保，請求宣告假執行，核無不合，茲酌定相當之擔保金額，予以
    准許。
丁、結論：
    本件原告之訴為有理由，依民事訴訟法第三百八十五條第一項前段、第八十五條
    第二項、第三百九十條第二項，判決如主文。
中　　　華　　　民　　　國　　九十一　　年　　 十二 　　月　　三十一　　日
                                  臺灣桃園地方法院民事第一庭
　　　　　　　　　　　　　　　　　　　　　　　法　　　官　黃若美
右為正本係照原本作成
如對本判決上訴，須於判決送達後廿日內向本院提出上訴狀
中　　　華　　　民　　　國　　九十一　　年　　 十二 　　月　　三十一　　日
                                              法院書記官  劉德壽
